【裁判字號】    92,交聲,73
【裁判日期】    920818
【裁判案由】    聲明異議
【裁判全文】
臺灣屏東地方法院交通事件裁定                      九十二年度交聲字第七三號
    異  議  人
    即受處分人  甲○○
右列受處分人因違反道路交通管理處罰條例案件，對於交通部公路總局屏東監理站所
為之處分（屏監違字第裁82－ｖ00000000號）聲明異議，本院裁定如左：
    主  文
異議駁回。
    理  由
一、異議意旨略以：異議人即受處分人甲○○於民國九十二年五月九日十七時十分許
    ，騎乘車牌號碼ＰＬＸ－七八○號機車，在屏東市○○路與民利路口與陳德弘駕
    駛之小貨車發生車禍，經人送往屏東縣國仁醫院救治，該醫院同時抽血檢驗異議
    人血液中所含酒精濃度為７４ｍｇ／ｄｌ，但異議人騎乘機車前並未飲酒，在上
    述高酒測值下，異議人應已醉倒不醒人事，豈有可能騎車由民和路行至車禍現場
    。又在醫院急診室內異議人已呈半醒狀態，警員不做吹氣酒測，竟要求國仁醫院
    抽血檢驗，警員如此處理亦屬不當。屏東縣警察局依該抽血檢驗資料，舉發異議
    人違反酒後駕車超過法定數值之規定，交通部公路總局屏東監理站依此裁罰新台
    幣（下同）一萬五千元，並吊扣駕駛執照一年，顯有違法，應予撤銷云云。
二、按汽車駕駛人飲酒後其吐氣所含酒精成分超過每公升零點二五毫克以上者，不得
    駕車。道路交通安全規則第一百十四條第二款定有明文。又汽車駕駛人駕駛汽車
    酒精濃度過量者，應處新臺幣一萬五千元以上六萬元以下罰鍰，並當場禁止其駕
    駛及吊扣其駕駛執照一年。道路交通管理處罰條例第三十五條第一項第一款亦有
    規定。
三、經查：
（一）異議人即受處分人甲○○於九十二年五月九日十七時十分許，騎乘車牌號碼Ｐ
      ＬＸ－七八○號機車，行經屏東市○○路與民利路口時，與陳德弘所駕駛之小
      貨車發生車禍，經陳德弘與張書銘騎機車將異議人送往屏東國仁醫院救治，嗣
      處理車禍事宜之警員韓志明亦至國仁醫院，並要求醫院抽血檢測異議人血液中
      酒精濃度，經醫院檢測結果發現異議人血液中酒精濃度為７４ｍｇ／ｄｌ（相
      當於呼氣所含酒精濃度每公升○點三五毫克），已超過法定標準值，遂開單舉
      發異議人此項違規，交通部公路總局屏東監理站據此裁決罰鍰一萬五千元並吊
      扣駕駛執照一年等情，業經異議人供明在卷，核與證人陳德弘、張書銘、韓志
      明證述之情節大致相符，並有屏東縣警察局舉發違反道路交通管理事件通知單
      、裁決書、國仁醫院檢驗報告各一紙在卷可證。
（二）依上述檢驗之結果，異議人血液中酒精濃度確已超過每公升○點二五毫克之法
      定標準值，該項檢驗係國仁醫院本於專業知識及科學方法檢測後所得之結論，
      自可憑信，足見異議人於騎乘機車前，確有飲酒之事實，異議人空言辯稱並無
      飲酒云云，並不可信。而異議人車禍送醫後，神智尚未清醒，人看起來亦不舒
      服，一直重複詢問為何會在醫院急診室內，始委請國仁醫院抽血檢驗，而未以
      吹氣方式測量酒精濃度等情，業經證人韓志明供述在卷，核與異議人自承在醫
      院急診室內仍處半醒狀態及證人陳德弘、張書銘證述異議人發生車禍後不久，
      人並未清醒等語大致相符。異議人在醫院既非處於完全清醒之狀態，警員韓志
      明因此不採吹氣檢測方式，而委請國仁醫院抽血檢驗異議人血液中酒精濃度，
      難認警員之處理有何不當之處。再依上述檢驗報告之數值觀之，異議人應僅達
      微醉之酒醉程度，可見其飲酒量不多，尚與酒醉不省人事之泥醉狀況有間，由
      其身上散發之酒味應不至於濃厚，加上陳德弘與張書銘於車禍當時，忙於救護
      被告，該二人因此未及注意被告身上散發之酒味，容有可能，是證人陳德弘、
      張書銘於本院調查時供述未聞到被告身上有酒味等語，不足為被告有利之認定
      。綜上所述，異議人所辯，均不足信，交通部公路總局屏東監理站依據屏東縣
      警察局之舉發裁罰異議人罰鍰一萬五千元並吊扣駕駛執照一年應無違誤，其聲
      明異議並無理由，應予駁回。
四、據上論斷，應依道路交通管理處罰條例第八十七條第一項，道路交通案件處理辦
    法第十九條，裁定如主文。
中      華      民      國      九十二      年      八    月    十八  日
                              臺灣屏東地方法院交通法庭
                                  法  官  林昌義
右正本證明與原本無異。
如不服本裁定應於收受送達後五日內向本院提出抗告書狀敘述抗告之理由抗告於台灣
高等法院高雄分院。
                                  書記官  潘美碧
中      華      民      國      九十二      年      八    月    十九  日


司法院資訊處製作；財團法人民間司法改革基金會備份。
